臺灣桃園地方法院刑事判決　　　　　　　　　　　　　九十三年度訴字第八五號
　　公　訴　人　臺灣桃園地方法院檢察署檢察官
　　被　　　告　甲○○
右列被告因違反毒品危害防制條例案件，經檢察官提起公訴（九十三年度毒偵字第一
三六九號），及移
就被訴事實為有罪之陳述，經合議庭裁定由受命法官獨任行簡式審判程序，本院判決
如左：
    主  文
甲○○連續施用第一級毒品，累犯，處有期徒刑壹年貳月。扣案之海洛因壹包（淨重
零點參公克）、安非他命壹包（淨重零點肆公克）沒收銷燬之；注射針筒貳拾參支、
毒品施用器壹組、分裝杓貳支、殘渣袋壹個均沒收。
    事  實
一、甲○○於民國八十九年間因施用第二級毒品安非他命案件，經臺灣臺北地方法院
    以八十九年度毒聲字第一三一五號裁定送觀察、勒戒後，認無繼續施用毒品之傾
    向，經臺灣臺北地方法院檢察署檢察官於八十九年六月三日，以八十九年度毒偵
    字第一七八二號不起訴處分確定；於八十九年間因贓物案件，經臺灣臺北地方法
    院判處有期徒刑四月確定；又於九十年間因持有毒品而違反毒品危害防制條例，
    經臺灣臺北地方法院判處有期徒刑三月確定，二者應執行有期徒刑六月，於九十
    一年一月三十日易科罰金執行完畢。詎仍不知悔改，基於施用第一級毒品之概括
    犯意，自九十二年八月下旬某日起至九十三年一月十二日止，在臺北市○○○路
    一九二號七樓住處，以針筒注射之方式連續施用第一級毒品海洛因多次。先於九
    十二年九月二十八日十七時許，在台北市○○○路○段一七六號溫拿旅館二０五
    室為警查獲，並扣得海洛因一包（淨重零點三公克）、安非他命一包（淨重零點
    四公克）、注射針筒二十三支、毒品施用器一組、分裝杓二支、殘渣袋一個；復
    於九十三年一月十二日至臺灣桃園監獄服刑時，經獄方管理人員採尿送驗呈嗎啡
    陽性反應而查獲。
二、案經臺灣桃園監獄函送臺灣桃園地方法院檢察署檢察官偵查起訴及移送併辦。
    理  由
一、本件被告所犯係死刑、無期徒刑、最輕本刑為三年以上有期徒刑以外之罪，其於
    準備程序中就被訴事實為有罪之陳述，經法官告知簡式審判程序之旨，並聽取公
    訴人、被告之意見後，依刑事訴訟法第二百七十三條之一第一項規定，經本院合
    議庭裁定，由受命法官獨任進行簡式審判程序審理，核先敘明。
二、被告甲○○對於右揭犯罪事實於本院審理時坦承不諱，又其於九十二年九月二十
    八日為警查獲後所採集之尿液檢體，經送臺灣尖端先進生技醫藥股份有限公司濫
    用藥物檢驗中心、明生生物科技股份有限公司檢驗結果，均呈嗎啡陽性反應；於
    九十三年一月十二日所採集之尿液檢體，經送臺灣尖端先進生技醫藥股份有限公
    司檢驗結果，亦呈嗎啡陽性反應等情，有臺灣尖端先進生技醫藥股份有限公司濫
    用藥物檢驗中心濫用藥物檢驗報告二紙、明生生物科技股份有限公司濫用藥物檢
    體檢驗報告一份在卷可稽。查毒品本具成癮性，施用者多有一再施用之情形，而
    被告前自八十九年間起即有施用毒品之事實，且經觀察、勒戒，仍未能戒除惡習
    ，足證被告確已施用毒品成癮，再參以被告為警查獲時，尚扣得海洛因一包（淨
    重零點三公克）、安非他命一包（淨重零點四公克）、注射針筒二十三支、毒品
    施用器一組、分裝杓二支、殘渣袋一個，其數量非寡，應非僅供一次施用毒品所
    需，足徵被告應有其所述多次施用毒品之犯行，其前開自白核與事實相符，堪信
    為真。
三、按連續數行為而犯同一之罪名者，以一罪論，刑法第五十六條定有明文，則當連
    續犯罪之際，遇刑法有變更時，其一部涉及舊法，一部涉及新法者，即應依最後
    行為時之法律處斷，此有最高法院二十九年上字第三八六六號判例意旨可資參照
    。查毒品危害防制條例於九十二年七月九日修正公布，並自九十三年一月九日起
    生效施行。被告上開連續施用第一級毒品之犯行，始於毒品危害防制條例修正前
    ，而繼續至前開條例修正施行後，揆諸前開判例意旨，自應適用修正後之毒品危
    害防制條例之規定論處，尚無新舊法比較之問題。查被告前因施用毒品案件，經
    臺灣臺北地方法院以八十九年度毒聲字第一三一五號裁定送觀察、勒戒後，認無
    繼續施用毒品之傾向，經臺灣臺北地方法院檢察署檢察官於八十九年六月三日，
    以八十九年度毒偵字第一七八二號不起訴處分確定等情，有臺灣高等法院被告全
    國前案紀錄表一份在卷可憑。被告於觀察、勒戒執行完畢釋放後，五年內再犯第
    十條之罪，核與毒品危害防制條例第二十三條第二項所定相符，本件事證明確，
    被告犯行洵堪認定，自應依法論科。
四、是核被告甲○○所為，係犯毒品危害防制條例第十條第一項之施用第一級品罪。
    被告因施用而持有第一級毒品海洛因之低度行為，為其進而施用之高度行為所吸
    收，不另論罪。被告先後多次施用第一級毒品之犯行，均時間緊接，方法相同，
    所犯構成要件相同之罪名，顯係各基於概括犯意反覆為之，為連續犯，應均依刑
    法第五十六條之規定，各以一罪論並依法加重其刑。又公訴意旨雖僅敘及被告於
    九十二年九月二十八日採尿時起回溯二十六小時內某時、九十三年一月九日之施
    用第一級毒品犯行，惟被告其餘如事實欄所載之施用第一級毒品海洛因犯行，與
    起訴書中論述部分，有連續犯之裁判上一罪關係，為起訴效力所及，本院自應併
    予審理，附此敘明。又被告於八十九年間因贓物案件，經臺灣臺北地方法院判處
    有期徒刑四月確定；又於九十年間因持有毒品而違反毒品危害防制條例，經臺灣
    臺北地方法院判處有期徒刑三月確定，二者應執行有期徒刑六月，於九十一年一
    月三十日易科罰金執行完畢，有臺灣高等法院被告全國前案紀錄表一份在卷可稽
    ，其於有期徒刑執行完畢後五年內再犯本件有期徒刑以上罪，為累犯，應依刑法
    第四十七條加重其刑，並依法遞加之。爰審酌被告前經觀察、勒戒，仍未戒除施
    用毒品惡習，再犯本案，殊非可取，併其犯罪動機、目的、施用時間長短、被告
    本件施用毒品犯行係屬自戕行為，及其犯罪後於本院審理時坦承犯行，態度尚佳
    ，並對檢察官求處有期徒刑一年二月表示同意等情狀，量處如主文所示之刑。
三、扣案之海洛因一包（淨重零點三公克）、安非他命一包（淨重零點四公克），不
    論屬於犯人與否，應依毒品危害防制條例第十八條第一項前段之規定，沒收銷燬
    之。又注射針筒二十三支、毒品施用器一組、分裝杓二支、殘渣袋一個，均係被
    告所有，供其施用第一級毒品之用一情，業據被告供陳明確，爰依刑法第三十八
    條第一項第二款之規定沒收之。
據上論斷，應依刑事訴訟法第二百七十三條之一第一項、第二百九十九條第一項前段
，毒品危害防制條例第十條第一項、第十八條第一項前段，刑法第十一條前段、第五
十六條、第三十八條第一項第二款，判決如主文。
本案經檢察官郭靜文到庭執行職務。
中      華      民      國    九十三    年     六       月     三十     日
                                    臺灣桃園地方法院刑事第九庭
                                        法  官  何燕蓉
右正本證明與原本無異。
如不服本判決，應於判決送達後十日內向本院提出上訴狀 (應附繕本)，上訴於臺灣
高等法院。
                                        書記官  李雅怡
中      華      民國    九十三    年     六       月     三十     日
附錄本案論罪科刑法條全文：
毒品危害防制條例第十條
施用第一級毒品者，處六月以上五年以下有期徒刑。
施用第二級毒品者，處三年以下有期徒刑。
